【裁判字號】    99,重抗,67
【裁判日期】    991230
【裁判案由】    損害賠償
【裁判全文】
臺灣高等法院臺南分院民事裁定  99年度重抗字第67號
抗  告  人  國立台灣歷史博物館
法定代理人  呂理政
相  對  人  亦慶營造有限公司
法定代理人  賴泰文
相  對  人  勝發水電企業有限公司
法定代理人  林昇城
            蔡麗玲
            王惠玲
            曾德勝
            林志龍
上列抗告人因與相對人等間損害賠償事件，對於中華民國99年10
月6日臺灣臺南地方法院所為裁定（99年度建字第27號）提起抗
告，本院裁定如下：
    主  文
原裁定廢棄，發回臺灣臺南地方法院。
    事  實
一、按「裁定經宣示後，為該裁定之法院、審判長、受命法官或
    受託法官受其羈束；不宣示者，經公告或送達後受其羈束。
    但關於指揮訴訟或別有規定者，不在此限。」民事訴訟法第
    238條定有明文。又「裁定經宣示後為該裁定之法院、審判
    長、受命法官或受託法官受其羈束；不宣示者，經公告或送
    達後受其羈束，民事訴訟法第二百三十八條定有明文。又當
    事人提起上訴併聲請訴訟救助者，在法院對於訴訟救助之聲
    請應否准許未為裁定前，雖法院所定命補繳裁判費之期間業
    已屆滿，當事人未依限補正，法院仍不得認其上訴為不合法
    ，以裁定駁回之。而裁定期間並非不變期間，故當事人依裁
    定應補正之行為，雖已逾法院之裁定期間，但於法院尚未認
    其所為之訴訟行為為不合法予以駁回前，其補正仍屬有效，
    法院不得以其補正逾期為理由，予以駁回。」，並有最高法
    院95年度台抗字第19號裁定可資參照。
二、經查：抗告人向原審法院聲請對相對人核發支付命令，經相
    對人於法定期間內聲明異議依法視為起訴，原審法院於民國
    （下同）99年9月16日裁定命抗告人於收受裁定五日內補正
    應補繳第一審裁判費新台幣（下同）146萬6305元（已扣除
    聲請支付命令繳交500元），抗告人於99年9月27日收受裁定
    正本，因抗告人逾期限仍未遵行繳納，原審因於99年10月6
    日以起訴不合法裁定駁回抗告人之起訴，此項駁回起訴裁定
    於99年10月12日送達於抗告人，固有送達證書及原審法院民
    事科查詢簡答表附卷可按（原審卷第17頁、第18頁、第23頁
    ），惟抗告人業於收到原審駁回裁定前之99年10月7日向原
    審法院繳納第一審裁判費146萬6305元，此有原審自行收納
    款項統一收據在卷足憑（原審卷第11頁），依上說明，在原
    審駁回裁定送達於抗告人之前，抗告人已經合法補正繳納裁
    判費行為，原審以抗告人逾期不補正為由裁定駁回抗告人之
    起訴，係有違誤，抗告意旨指摘原裁定不當，求為廢棄改判
    ，洵有理由，應由本院將原裁定廢棄，並發回由臺灣臺南地
    方法院為妥適之處理。
據上論結，本件抗告為有理由，依民事訴訟法第492條，裁定如
主文。
中    華    民    國    99    年    12    月    30    日
                  民事第二庭    審判長法  官  陳光秀
                                      法  官  莊俊華
                                      法  官  曾平杉
上為正本係照原本作成。
本裁定除以適用法規顯有錯誤為理由外，不得再抗告。如提出再
抗告，應於收受送達後10日內委任律師為代理人向本院提出再抗
告狀（須附繕本），並繳納再抗告費新台幣1千元。
中    華    民    國    99    年    12    月    30    日
                                      書記官  葉秀珍
【附註】
民事訴訟法第495條之1第2項準用同法第466條之1第1、2項規定
：
(1)對於第二審判決上訴，上訴人應委任律師為訴訟代理人。但上
  訴人或其法定代理人具有律師資格者，不在此限。
(2)上訴人之配偶、三親等內之血親、二親等內之姻親，或上訴人
  為法人、中央或地方機關時，其所屬專任人員具有律師資格並
  經法院認為適當者，亦得為第三審訴訟代理人。
民事訴訟法第466條之2第1項：
  上訴人無資力委任訴訟代理人者，得依訴訟救助之規定，聲請
  第三審法院為之選任律師為其訴訟代理人。

司法院資訊處製作；財團法人民間司法改革基金會備份。
